【裁判字號】    95,易,1158
【裁判日期】    951227
【裁判案由】    竊盜
【裁判全文】
臺灣士林地方法院刑事判決              95年度易字第1158號
公  訴  人  臺灣士林地方法院檢察署檢察官
被      告  甲○○
上列被告因竊盜案件，經檢察官提起公訴（95年度偵字第7882號
），本院判決如下：
    主  文
甲○○於夜間侵入住宅竊盜，處有期徒刑壹年，並應於刑之執行
前，令入勞動場所強制工作年。
    事  實
一、甲○○曾因竊盜案件，分別經：(一)臺灣臺北地方法院以66年
    度訴字第1781號判決，處有期徒刑4 月確定、(二)臺灣臺北地
    法院以74年度訴字第411 號判決，處有期徒刑1 年，嗣不服
    不服提起上訴，由臺灣高等法院以74年度上訴字第1481號判
    決，將原判決撤銷，改判處有期徒刑6 月確定、(三)本院以76
    年度訴字第534 號判決，處有期徒刑9 月，嗣經不服提起上
    訴，紿臺灣高等法院以76年度上訴字第3713號判決上訴駁回
    ，嗣以不服提起上訴，由最高法院以77年度台上字第1467號
    判決上訴駁回確定、(四)本院以77年度訴字第697 號判決，處
    有期徒刑1 年，嗣經不服提起上訴，由臺灣高等法院以78年
    度上訴字第1279號判決，將原判決撤銷，改判處有期徒刑1
    年確定、(五)臺灣臺北地方法院以81年度訴字第1019號判決，
    處有期徒刑10月確定、(六)臺灣高雄地方法院以83年度易字第
    888 號判決，處有期徒刑1 年確定、(七)本院以86年度易字第
    3351號判決，處有期徒刑1 年6 月，嗣經不服提起上訴，由
    臺灣高等法院以87年度上易字第4588號判決上訴駁回確定、
    (八)臺灣臺北地方法院以92年度易字第2471號判決，處有期徒
    刑1 年6 月確定、(九)臺灣臺北地方法院以93年度易字第12號
    判決，處有期徒刑8 月確定，而有犯竊盜罪之習慣，而其前
    揭(八)、(九)部分經臺灣臺北地方法院以93年度聲字第1328號裁
    定，定其應執行刑為2 年，經執行後，甫於95年5 月9 日假
    釋出監（以上均不構成累犯），詎王俊明難抑其犯竊盜罪之
    習慣，隨即又意圖為自己不法之所有，於95年5 月17日凌晨
    3 時5 分許，侵入乙○○及胡王錦秀夫婦位於臺北市○○區
    ○○街69之3 號2 樓住宅內，竊取乙○○所有之黑色皮夾1
    個（內有乙○○之身分證及健保卡各1 張），得手後遭胡王
    錦秀發覺，乃由該住宅2 樓跳下1 樓後，騎乘自行車逃逸，
    惟甲○○於同日3 時12分許，行經臺北市大同區○○○路與
    民生西路口時，因與人發生車禍人車倒地昏迷，於被救護送
    醫時，經救護人員為確認其身分，由其口袋起出其所竊得之
    乙○○皮夾1 個，而循線查獲上情。
二、案經臺北市政府警察局大同分局報告臺灣士林地方法院檢察
    署檢察官偵查起訴。
    理  由
一、本件胡王錦秀、楊朝鴻、洪懷仁、張景涵均屬被告以外之人
    ，其等於警詢、偵訊所為之陳述，屬被告以外之人在審判外
    所為之陳述，惟經被告同意採為證據，本院審酌前開言詞陳
    述作成時之情況，認為並無不當，依刑事訴訟法第159 條之
    5 第1 項規定，得為證據，先予敘明。
二、訊據被告矢口否認有何竊盜犯行，辯稱：該皮夾是伊撿到的
    ，正要送往警察局的，途中遇到車禍云云。
三、本院查：
  (一)被告於95年5 月17日當日身著紅色上衣之事實，此經被告於
    偵訊及本院訊問時坦承不諱（見臺灣士林地方法院檢察署95
    年度偵字第7882號卷【以下簡稱偵卷】第61頁、本院卷第44
    頁），並經證人洪懷仁、楊朝鴻於偵訊時證稱明確（見偵卷
    第64頁、第66頁），並有被告當日所穿之照片3 張附卷可證
    ，可信為真實。
  (二)而於95年5 月17日凌晨3 時5 分許入侵乙○○、胡王錦秀屋
    內行竊行竊之人，身穿紅色衣服，且所穿衣服即為被告當日
    所穿著之衣物等情，此經證人胡王錦秀於警詢及偵訊證述綦
    詳（見偵卷第18頁、第61頁），並有指認照片1 張附卷可資
    佐證（見偵卷第19頁），堪認定為真。
  (三)再被告於95年5 月17日凌晨3 時12分許，因騎乘自行車在臺
    北市大同區○○○路、民生西路口發生車禍，被送往馬偕紀
    念醫院時，在其身上取出乙○○之皮夾（內有乙○○之身分
    證及健保卡）等情，此經證人楊朝鴻於警詢及偵訊、洪懷仁
    、張景涵於偵訊時證述明確（見偵卷第64~66 頁），並有馬
    偕紀念醫院意外事件處理記錄表1 份（見偵卷第25頁）及指
    認照片1 張（見偵卷第23頁）、贓物認領保管單1 份附卷可
    查（見偵卷第14頁），堪予認定。
  (四)被告於95年5 月17日凌晨3 時12分許，因車禍被送往醫院，
    當時身上持有乙○○在大約7 分鐘前在住宅內失竊之贓物皮
    夾1 個，而被告發生車禍之地點，係在乙○○皮夾失竊地點
    附近，所穿紅色衣服又與目擊竊盜者之胡王錦秀所述相同，
    已足認被告即係於95年5 月17日凌晨3 時5 分許，侵入乙○
    ○及胡王錦秀夫婦位於臺北市○○區○○街69之3 號2 樓住
    宅內，竊取乙○○所有之黑色皮夾1 個（內有乙○○之身分
    證及健保卡各1 張）之人。
  (五)被告雖辯稱該皮夾係其在9 號水門公園附近撿到的，伊在警
    詢說不知從何而來，是因為剛出院記憶模糊云云。然被告於
    警詢時供稱：伊不知道皮夾從何而來（見偵卷第27頁），嗣
    於偵訊補稱：可能有人栽贓給伊（見偵卷第61頁第3 行），
    與其於本院所辯迥然相異。被告倘果真係撿到皮夾，豈有於
    警詢、偵查均供稱不知從何而來之理。而被告前開警詢之供
    述，係車禍後於95年5 月30日出院頭腦較為清楚時，在臺北
    市大同分局民生派出所作成（見偵卷第27頁最末行），偵訊
    更於係於95年7 月24日在臺灣士林地方法院檢察署第8 偵查
    庭所為，應無被告所陳剛出院記憶模模糊糊之情事。被告前
    揭所供前後不一，其所辯顯係事後卸責之詞，毫無可採。
四、綜上所述，本件事證明確，被告所辯並非可採，其犯行堪予
    認定，應依法論科。
五、查95年5 月15日，日出之時約在清晨5 時10分，95年5 月20
    日，日出之時則提早至清晨5 時7 分，此有北部地區日出、
    日落時間表1 份附卷可稽（見偵卷第46頁），足證95年5 月
    17日凌晨3 時5 分許，尚未達日出時刻，屬於夜間。故核被
    告所為，係犯刑法第321 條第1 項第1 款之於夜間侵入住宅
    竊盜罪。爰審酌被告素行不佳，不思以正途賺取財貨，竟於
    夜間侵入他人住宅，竊取動產，併其生活狀況、品行、智識
    程度，所竊得之物雖非貴重，且事後遭查獲後，已返還被害
    人，但其行為所生損害仍難認輕微，犯罪後飾言狡辯，但態
    度尚非不佳等一切情狀，量處如主文所示之刑，以示儆懲。
六、被告有如事實欄所載之竊盜前科紀錄，此有臺灣高等法院被
    告前案紀錄表1 份附卷可查，其屢犯竊盜罪行，於95年5 月
    9 日甫假釋出獄，即又於8 天後為本案之竊盜犯行，顯見其
    有犯竊盜罪之習慣，非予加強他律矯治，不足以矯正其惡性
    。按被告行為時，竊盜犯贓物犯保安處分條例第3 條第1 項
    第1 款規定：18歲以上之竊盜犯、贓物犯，而有犯罪之習慣
    者，得於刑之執行前，令入勞動場所強制工作。嗣該條例於
    95年5 月30日修正公布自同年7 月1 日施行，修正後配合94
    年2 月2 修正公布95年7 月1 日施行之刑法，已將常業犯規
    定刪除，而將該條例第3 條第1 項第2 款所定：以犯竊盜罪
    或贓物罪為常業部分刪除，原第3 條第1 項第1 款，則逕列
    為第3 條第1 項，但內容並未變更。據此，修正後之規定，
    對於被告而言並無有利不利之情形，尚無新舊法比較問題，
    應依一般法律適用之原則，適用裁判時法，即依修正後竊盜
    犯贓物犯保安處分條例第3 條第1 項規定，諭知被告於刑之
    執行前，令入勞動場所強制工作3 年。
據上論斷，應依刑事訴訟法第299 條第1 項前段，刑法第321 條
第1 項第1 款，竊盜犯贓物犯保安處分條例第3 條第1 項、第4
條、第5 條第1 項前段，判決如主文。
本案經檢察官黃德松到庭執行職務。
中    華    民    國    95    年    12    月    27    日
                  刑事第五庭審判長法  官  周政達
                                  法  官  楊迺伶
                                  法  官  周群翔
以上正本證明與原本無異。
如不服本判決，應於判決送達後10日內，向本院提出上訴狀。
                                  書記官  劉育君
中    華    民    國    95    年    12    月    27    日
附錄本案論罪科刑法條全文：
中華民國刑法第321條
犯竊盜罪而有左列情形之一者，處6 月以上、5 年以下有期徒刑
：
一、於夜間侵入住宅或有人居住之建築物、船艦或隱匿其內而犯
    之者。
二、毀越門扇、牆垣或其他安全設備而犯之者。
三、攜帶兇器而犯之者。
四、結夥三人以上而犯之者。
五、乘火災、水災或其他災害之際而犯之者。
六、在車站或埠頭而犯之者。
前項之未遂犯罰之。


司法院資訊處製作；財團法人民間司法改革基金會備份。
